【裁判字號】    99,上訴,1996
【裁判日期】    990618
【裁判案由】    毒品危害防制條例
【裁判全文】
臺灣高等法院刑事判決                99年度上訴字第1996號
    上訴人
    即被告  甲○○
上列上訴人因違反毒品危害防制條例案件，不服臺灣士林地方法
院99年度審訴字第246號，中華民國99年5月11日第一審判決（起
訴案號：臺灣士林地方法院檢察署98年度毒偵字第2174號），提
起上訴，本院判決如下：
    主  文
上訴駁回。
    理  由
壹、不服地方法院第一審判決上訴，須提出上訴書狀，並敘述具
    體理由，為上訴必備程式；所提書狀未敘述上訴理由，或僅
    曾以言詞陳述上訴理由，應於上訴期間屆滿後20日內補提理
    由書於原審法院。
    原審法院認逾期未補提上訴理由，應定期間先命補正；逾期
    未補正，為上訴不合法律上程式，應以裁定駁回。如已提出
    上訴理由，但所提非屬具體理由，則由第二審法院以上訴不
    合法律上程式，判決駁回。
    刑事訴訟法第350條、第362條與第367條明文規定。
貳、原判決認定被告甲○○施用第一級、第二級毒品犯行，已經
    被告坦白承認；獲案時所採集尿液經送請檢驗證實呈嗎啡、
    安非他命及甲基安非他命陽性反應，犯罪事實明確，審酌被
    告曾因施用毒品犯行而經觀察、勒戒，仍不知悛悔，再施用
    第一級毒品及第二級毒品，考量犯後坦承犯行，且行為後已
    於99年1 月19日前往台北市立聯合醫院陽明院區接受美沙冬
    替代療法，有被告於台北市立聯合醫院陽明院區美沙冬治療
    卡影本1 份及該院美沙冬替代療法個案初診資料可憑（原審
    32頁、偵卷90頁）。足認有悛悔向上之心，犯後態度良好，
    施用毒品屬於自戕行為，尚未危及他人，本次施用毒品犯行
    各僅1 次等犯罪動機、目的及生活狀況等一切情狀，就所違
    犯毒品危害防制條例第10條第1 項、第2 項施用第一級、第
    二級毒品罪，均累犯，分別量處有期徒刑7 月、4 月，應執
    行有期徒刑10月。並宣告扣案毒品均沒收銷燬；所用包裝袋
    均沒收。經核並無違法、失當。
、被告上訴意旨略以：「被告於偵查中已接受檢察事務官建議
    ，前往陽明醫院接受美沙冬治療，原判決應以美沙冬療法取
    代刑罰；原審判處被告應執行有期徒刑10月，也屬過重，難
    以甘服。」等語。
    經查：
一、被告於偵查中固曾表示同意接受戒癮治療，並擬經由公訴人
    轉介至醫療機構；但事後發現被告並不適合戒癮治療，檢察
    官因而未對被告諭知緩起訴並交付處分書等事實，已經原判
    決詳細論駁。
二、被告前因施用毒品案件曾經觀察、勒戒與強制戒治，並再犯
    多件施用第一級、第二級毒品罪行，經台灣士林地方法院92
    年度訴字第202 號、96年度訴字第333 號分別判處有期徒刑
    1 年4 月、10月與6 月，有本院被告前案紀錄表可憑。足證
    戒治並不具成效。
    本案犯行均構成累犯，具有法定加重事由。原審僅分別判處
    有期徒刑7 月、4 月，定應執行刑有期徒刑10月，處刑適當
    ，並無量刑過重。
三、被告上訴請求改以美沙冬療法代替刑罰執行，並認原審量刑
    過重等語，不足採信。
肆、上訴理由不足以認為原判決有何不當或違法。被告上訴不合
    法，應予駁回，並不經言詞辯論為之。依刑事訴訟法第367
    條前段、第372 條，判決如主文。
中    華    民    國    99    年    6     月    18    日
                  刑事第六庭審判長法  官  林明俊
                                  法  官  吳淑惠
                                  法  官  郭豫珍
以上正本證明與原本無異。
施用第一級毒品部分，如不服本判決，應於收受送達後10日內向
本院提出上訴書狀，其未敘述上訴之理由者並得於提起上訴後10
日內向本院補提理由書（均須按他造當事人之人數附繕本）「切
勿逕送上級法院」。
施用第二級毒品部分不得上訴。
                                  書記官  胡勤義
中    華    民    國    99    年    6     月    18    日

司法院資訊處製作；財團法人民間司法改革基金會備份。
